【裁判字號】    92,附民,19
【裁判日期】    920225
【裁判案由】    家庭暴力之傷害
【裁判全文】
臺灣高等法院高雄分院刑事附帶民事訴訟判決          九十二年度附民字第一九號
    原      告  甲○○  住高雄.
    被      告  乙○○  住高雄.
右列被告因傷害案件（本院九十二年度上易字第一０六號），經原告提起附帶民事訴
訟，請求損害賠償，本院判決如左：
      主      文
被告應給付原告新台幣伍仟貳佰伍拾伍元，及自民國九十二年一月三十日起至清償日
止，按年息百分之五計算之利息。
原告其餘之訴駁回。
    事實及理由
一、原告起訴主張：其於民國九十一年七月三十一日上午七時許，在高雄市○○區○
    ○里○○○路三四五巷三三號，遭被告毆打，致受有左手中指、無名指瘀傷二公
    分×一公分及左大腿部後側瘀傷六公分×八公分等傷害。爰依侵權行為之法律關
    係，請求命被告給付醫藥費新台幣（下同）一千元及精神慰藉金十萬元，及自起
    訴狀繕本送達翌日起，至清償日止，按年息百分之五加計遲延利息。
二、被告則以：原告主張之事實，並非真實，原告先持掃帚毆打其狗，其乃將原告撥
    開，其無對原告為傷害，自無賠償義務等語為抗辯，而請求駁回原告之訴。
三、按附帶民事訴訟之判決，應以刑事訴訟判決所認定之事實為據，刑事訴訟法第五
    百條前段定有明文。經查原告主張被告對其為傷害之事實，業據本院九十二年度
    上易字第一０六號刑事判決依傷害罪判處罰金二千元在案，有該判決在卷可稽。
    從而原告主張之上開事實，可堪認為真實。
四、按因故意或過失，不法侵害他人之權利者，負損害賠償責任；又不法侵害他人之
    身體、健康者，被害人雖非財產上之損害，亦得請求賠償相當之金額，民法第一
    百八十四條第一項前段及第一百九十五條第一項前段分別有明文規定。被告有傷
    害原告身體之事實，已如前述，則原告依前開規定，請求被告負損害賠償責任，
    即屬有據。爰就原告請求之金額，分述如下：
    (一)醫療費用部分：原告因受前開傷害，支出醫藥費二百五十五元，有國軍左營醫
      院附設民眾診療服務處收據及證明書各一紙足憑，自應准許。原告逾此範圍之
      請求，並未舉證以實其說，即不應准許。
    (二)精神慰藉金部分：原告因受被告毆打成傷，其精神上受有相當之痛苦，應可認
      定。本院審酌被告現無工作，每月領有政府救濟金，其名下有房屋一棟，約價
      值一百多萬元；而原告現與母親賣麵，積蓄約三百萬元，並無不動產，及被告
      受傷之情形，認原告請求賠償之金額，以五千元為相當。原告逾此範圍之請求
      ，於法尚屬無據，應予駁回。
五、從而，原告本於侵權行為之法律關係，請求被告給付五千二百五十五元，及自起
    訴狀繕本送達之翌日即九十二年一月三十日起，至清償日止，按年息百分之五計
    算之利息，為有理由，應予准許；至原告逾此範圍之請求，為無理由，應予駁回
    。
據上論結，原告之訴為一部有理由，一部無理由，依刑事訴訟法第五百零二條第一項
、第二項，判決如主文。
中      華      民      國    九十二    年      二      月    二十五    日
                              臺灣高等法院高雄分院刑事第一庭
                                  審判長法官  曾永宗
                                        法官  邱永貴
                                        法官  郭玫利
右正本證明與原本無異。
兩造均不得上訴。
                                  法院書記官  鄭靜芳
中    華    民    國      九十二      年      二      月    二十六    日


司法院資訊處製作；財團法人民間司法改革基金會備份。
